【裁判字號】    97,交聲,1142
【裁判日期】    970910
【裁判案由】    聲明異議
【裁判全文】
臺灣彰化地方法院交通事件裁定        97年度交聲字第1142號
原處分機關
即移送機關    交通部公路總局臺中區監理所彰化監理站
異  議  人
即受處分人    甲○○
上列受處分人因違反道路交通管理處罰條例案件，對於交通部公
路總局台中區監理所彰化監理站97年8 月14日彰監四字第裁64-G
B0000000號裁決聲明異議，本院裁定如下：
    主  文
異議駁回。
    理  由
一、本件異議意旨略以：聲明異議人即受處分人甲○○，於民國
    97年8 月10日晚間9 時2 分許，駕駛車牌號碼3892－PG號自
    用小客車，行經臺中市○○路與大明路口，有看到警察在臨
    檢，且伊當時有載三名幼子，不可能也無意闖紅燈，為此提
    出本件異議等語。
二、按汽車駕駛人，行經有燈光號誌管制之交岔路口闖紅燈者，
    處新台幣1800元以上5400元以下之罰鍰，並計違規點數3 點
    ；又汽車駕駛人，駕駛執照逾有效期間仍駕車，處新台幣18
    00元以上3600元以下之罰鍰，並禁止其駕駛，道路交通管理
    處罰條例第53條第1 項、第63條第1 項、第22條第1 項第7
    款分別定有明文。
三、查受處分人97年8 月10日晚間9 時2 分許，駕駛車牌號碼38
    92－PG號自用小客車，行經臺中市○○路與大明路口，因闖
    紅燈及駕照逾期仍駕駛於道路，為台中市警察局第三分局員
    警林意清發現而予攔停，並填製舉發違反道路交通管理事件
    通知單，限於97年8 月25日前自行到案繳納罰鍰，再經移送
    機關交通部公路總局台中區監理所彰化監理站於97年8 月14
    日，以彰監四字第裁64-GB0000000號裁決，裁罰受處分人45
    00元之罰鍰，並計違規點數3 點，上開各情，有移送機關上
    揭裁決書及台中市警察局舉發違反道路交通管理事件通知單
    等附卷可稽。受處分人雖以前詞置辯，然本件據證人即舉發
    員警林意清於本院訊問時明確證稱：舉發當時伊係在臺中市
    ○○路積善公園旁執行晚間8 時至10時之安檢勤務，巡邏車
    停放在距離大明路及環河路交叉口約100 公尺之大明路旁，
    發現受處分人所駕駛之車輛沿大明路往環河路方向行駛，跟
    在一台小貨車後面，小貨車通過交叉路口時是黃燈，但受處
    分人過去時已轉為紅燈，本件是當場攔停，且當時受處分人
    僅表示我們站的位置不對，並未異議她未闖紅燈等語等語，
    並繪製現場圖為證。受處分人雖辯稱：當時交叉路口如現場
    圖所示之第2 號紅綠燈遭樹木擋住，值勤員警應看不到該處
    之紅綠燈云云，惟證人即舉發員警林意清亦證稱：伊當時開
    單所依據之紅綠燈係如現場圖所示之第3 號紅綠燈等語，是
    證人應無誤認之虞，堪認其之證詞，應具相當之可信性。況
    警員製單舉發違反道路交通管理處理處罰條例違規事實，本
    質上為行政處分，係公務員基於職務上權力，依法就特定之
    具體事件所為具公法上效果之單方行政行為，基於公務員為
    公法上行為具有公信力原則，該行政處分當可被推定為真正
    ，其據以依法處分之事實認定亦可推定為正確無誤，本件違
    規事實，受處分人既未就執勤員警之舉發有誤提出相關證據
    以供調查，本院亦查無任何證據足資證明取締事由與事實不
    符之處，則前揭所述之舉發違規事實，當可憑信。從而，本
    件受處分人有闖紅燈之違規事實，堪以採信，況本件受處分
    人復不爭執其有駕照逾期仍駕駛於道路之違規事實，且並未
    就此部分聲明異議，則移送機關援引道路交通管理處罰條例
    第53條第1 項、第63條第1 項及第22條第1 項第7 款之規定
    ，對受處分人裁罰4500元，並計違規點數3 點，依法並無違
    誤，所處金額亦無不當，是本件受處分人之異議為無理由，
    應予駁回。
四、據上論斷，應依道路交通案件處理辦法第19條，裁定如主文
    。
中    華    民    國    97    年    9     月    10    日
                         交通法庭     法  官  黃齡玉
以上正本證明與原本無異
如不服本裁定，應於裁定送達後5日內向本院提出抗告狀（須附
繕本）。
中    華    民    國    97    年    9     月    10    日
                                      書記官  林嘉賢


司法院資訊處製作；財團法人民間司法改革基金會備份。
